【裁判字號】    95,訴,698
【裁判日期】    951031
【裁判案由】    違反毒品危害防制條例
【裁判全文】
臺灣新竹地方法院刑事判決               95年度訴字第698號
公  訴  人  臺灣新竹地方法院檢察署檢察官
被      告  甲○○
                    （另案在臺灣新竹監獄執行中）
上列被告因違反毒品危害防制條例案件，經檢察官提起公訴（94
年度偵字第4698號），本院依簡式審判程序判決如下：
    主  文
甲○○連續轉讓第二級毒品，累犯，處有期徒刑貳年。扣案安非
他命壹小包（實秤毛重零點參貳壹公克）沒收銷燬，盛裝玻璃罐
貳罐、分裝器參支及分裝袋參包均沒收
    事  實
一甲○○前有賭博、違反麻醉藥品管理條例、違反毒品危害防治
  條例、違反動產擔保交易法之多次刑事犯罪紀錄，最近一次於
  民國91年間，因違反毒品危害防制條例案件，經臺灣高等法院
  以91年度上易字第3405號判處有期徒刑10月確定，甫於93年7
  月22日縮短刑期執行完畢。仍不知悔改，基於轉讓第二級毒品
  安非他命之概括犯意，自94年2月1日起至同年4月22日止，以
  門號0000000000號及0000000000號行動電話做為聯絡工具（詳
  如附表所示），多次與附表「轉讓對象」欄所示之真實姓名、
  年籍不詳行動電話使用人共同集資，由甲○○於湊足一定數額
  後自行向陳錦城（販賣第二級毒品罪部分，業據臺灣桃園地方
  法院以94年度訴字第838號判決判處應執行有期徒刑13年6月，
  現由臺灣高等法院審理中）或姓名、年籍不詳，綽號「安頭」
  之成年男子購買第二級毒品安非他命，並至新竹縣關西鎮○○
  路上「280精品屋遊樂場」、桃園縣龍潭鄉新竹客運站旁「米
  其遊樂場」等處取貨後，再陸續於附表「電話聯絡時間」欄所
  示之時間與共同集資之人以電話相約至新竹縣關西鎮多處不詳
  地點，按出資比例連續12次轉讓第二級毒品安非他命予前述集
  資購買人，每次、每人約轉讓0.2至0.3公克。嗣於94年5月11
  日1時許，為警在桃園縣龍潭鄉○○路250號前查獲，並在其新
  竹縣關西鎮○○路12之2號5樓住處樓梯間變電箱內，扣得安非
  他命1小包（實秤毛重0.321公克）、盛裝安非他命用之玻璃罐
  2罐及分裝安非他命使用分裝器3支、分裝袋3包。
二案經桃園縣刑警大隊移送臺灣新竹地方法院檢察署檢察官偵查
  起訴。
    理  由
一本件被告甲○○所犯之罪（詳下述），並非死刑、無期徒刑、
  最輕本刑為三年以上有期徒刑之罪，或高等法院管轄第一審之
  案件，被告於本院準備程序進行中，就被訴事實為有罪之陳述
  ，經本院合議庭認合於修正後刑事訴訟法第273條之1第1項之
  規定，裁定進行簡式審判程序，合先敘明。
二認定犯罪事實所憑之證據及認定之理由：
  訊據被告對於上開事實於本院審理時坦承不諱，核與其前於警
  詢、偵查及臺灣桃園地方法院羈押訊問（該院94年度聲羈字第
  289號）時所為自白均大致相符，並有被告使用之0000000000
  號、0000000000號行動電話通訊監察譯文、行政院衛生署管製
  藥品管理局94年7月8日管檢字第0940005855號函暨所附檢驗成
  績書各1份在卷可稽。此外，復有安非他命1包（實秤毛重0.32
  1公克）、盛裝安非他命用之玻璃罐2罐及分裝安非他命使用分
  裝器3支、分裝袋3包扣案為憑。事證明確，應依法論科。
三論罪與科刑：
  按安非他命為毒品危害防制條例第2條第2項第2款規定之第二
  級毒品。核被告所為，係犯毒品危害防制條例第8條第2項之轉
  讓第二級毒品罪。其轉讓前持有安非他命之行為，為轉讓安非
  他命之階段行為，不另論罪。被告行為後，刑法第56條連續犯
  之規定，業於94年1月7日修正公佈刪除，並於95年7月1日施行
  ，此刪除雖非犯罪構成要件之變更，但顯已影響行為人刑罰之
  法律效果，自屬法律有變更。本件被告先後多次轉讓第二級毒
  品犯行，時間相近，所犯罪名相同，依刑法第2條第1項規定比
  較新、舊法結果，仍應適用較有利於被告之行為時法律即舊法
  ，論以連續犯（最高法院95年第8次刑事庭會議決議參照），
  並加重其刑。被告前於91年間，因違反毒品危害防制條例案件
  ，經本院判處有期徒刑10月確定，甫於93年7月22日縮短刑期
  執行完畢，有臺灣高等法院被告前案紀錄表1份附卷可稽，其
  於上開有期徒刑執行完畢後5年內，再故意犯本件有期徒刑以
  上之罪，不論依修正前之刑法第47條或修正後之刑法第47條第
  1項之規定，均構成累犯，對被告而言並無有利或不利之情形
  ，不生新舊法比較之問題，應逕依修正前之刑法第47條，論以
  累犯，並遞予加重其刑。本院審酌被告前已有多次犯罪紀錄，
  素行不佳，竟多次轉讓第二級毒品安非他命予他人施用，助長
  毒品之氾濫與不良之施用風氣，惟犯罪後坦承犯行等情狀，量
  處如主文所示之刑。扣案安非他命1小包（實秤毛重0.321公克
  ），為毒品危害防制條例第2條第2項第2款所規定之第二級毒
  品，為違禁物，不問屬於被告與否，爰依毒品危害防制條例第
  18條第1項前段之規定宣告沒收銷燬之。又扣案之盛裝安非他
  命用之玻璃罐2罐及分裝安非他命使用分裝器3支、分裝袋3包
  ，為被告所有供分裝第二級毒品安非他命轉讓他人所用，為被
  告供述在卷，爰依刑法第38條第1項第2款之規定，併予宣告沒
  收。至於被告於事實欄所載時、地遭查獲時，雖經警在其新竹
  縣關西鎮○○路12號之2五樓住處同時扣得安非他命吸食器1組
  、殘餘空袋4個、玻璃球吸食器1只，惟此部分扣案物顯係供被
  告自行施用安非他命所用之物，與本案之轉讓犯行無涉，且業
  據本院以94年度易字第269號刑事判決（即被告施用第二級毒
  品案件）中宣告沒收，公訴人聲請併予沒收，即有誤會，附此
  敘明。
四適用之法律：
  據上論斷，應依刑事訴訟法第273條之1第1項、第299條第1項
  前段，毒品危害防制條例第8條第2項、第18條第1項前段，刑
  法第11條、第2條第1項、第38條第1項第2款，修正前刑法第56
  條、第47條，判決如主文。
本案經檢察官張凱絜到庭執行職務。
中    華    民    國    95    年    10    月    31    日
              刑事第二庭  法  官  鄭子俊
以上正本證明與原本無異。
如不服本判決，應於判決送達後10日內向本院提出上訴狀 (應附
繕本)， 上訴於臺灣高等法院。
中    華    民    國    95    年    10    月    31    日
                          書記官  沈藝珠
附錄本案論罪科刑法條全文：
毒品危害防制條例第8條
轉讓第一級毒品者，處1年以上7年以下有期徒刑，得併科新臺幣
1百萬元以下罰金。
轉讓第二級毒品者，處6月以上5年以下有期徒刑，得併科新臺幣
70萬元以下罰金。
轉讓第三級毒品者，處3年以下有期徒刑，得併科新臺幣30萬元
以下罰金。
轉讓第四級毒品者，處1年以下有期徒刑，得併科新臺幣10萬元
以下罰金。
前四項之未遂犯罰之。
轉讓毒品達一定數量者，加重其刑至二分之一，其標準由行政院
定之。
附表：
┌──┬──────┬────────┬──────┐
│編號│轉讓對象    │電話聯絡時間    │被告使用電話│
├──┼──────┼────────┼──────┤
│1   │0000000000號│94年2月17、18、 │0000000000  │
│    │電話使用人  │20日（簡訊）    │            │
├──┼──────┼────────┼──────┤
│2   │0000000000號│94年2月1日      │0000000000  │
│    │電話使用人  │                │            │
├──┼──────┼────────┼──────┤
│3   │0000000000號│94年2月2日      │0000000000  │
│    │電話使用人  │                │            │
├──┼──────┼────────┼──────┤
│4   │0000000000號│94年2月18日     │0000000000  │
│    │電話使用人  │                │            │
├──┼──────┼────────┼──────┤
│5   │0000000000號│94年2月19日     │0000000000  │
│    │電話使用人  │                │            │
├──┼──────┼────────┼──────┤
│6   │0000000000號│94年2月19日     │0000000000  │
│    │電話使用人  │                │            │
├──┼──────┼────────┼──────┤
│7   │0000000000號│94年2月24日     │0000000000  │
│    │電話使用人  │                │            │
├──┼──────┼────────┼──────┤
│8   │0000000000號│94年2月24日     │0000000000  │
│    │電話使用人  │                │            │
├──┼──────┼────────┼──────┤
│9   │0000000000號│94年2月26日     │0000000000  │
│    │電話使用人  │                │            │
│    │（自稱阿平）│                │            │
├──┼──────┼────────┼──────┤
│10  │0000000000號│94年4月4日      │0000000000  │
│    │電話使用人  │                │            │
├──┼──────┼────────┼──────┤
│11  │0000000000號│94年4月6日      │0000000000  │
│    │電話使用人  │                │            │
├──┼──────┼────────┼──────┤
│12  │0000000000號│94年4月22日     │0000000000  │
│    │電話使用人  │                │            │
└──┴──────┴────────┴──────┘


司法院資訊處製作；財團法人民間司法改革基金會備份。
